臺灣高雄地方法院刑事判決　　　　　 110年度審易字第1302號
公　訴　人　臺灣高雄地方檢察署檢察官
被　　　告　黃文宏




上列被告因竊盜案件，經檢察官提起公訴（110年度偵字第19509
號），被告於本院準備程序為有罪之陳述，經本院裁定依簡式審
判程序審理，判決如下：
    主  文
黃文宏犯攜帶兇器侵入住宅竊盜罪，累犯，處有期徒刑玖月。未
扣案之犯罪所得新臺幣陸仟元、金飾小虎爺貳隻、戒指貳只、珍
珠黃金手鍊壹條、黃金珠墜貳顆均沒收，於全部或一部不能沒收
或不宜執行沒收時，追徵其價額。
    事  實
一、黃文宏意圖為自己不法之所有，基於加重竊盜之犯意，於民
    國110年8月14日13時18分許，在葉麗琴位於高雄市○○區○
    ○路000巷0弄00○0號之住處，持其所有客觀上足以對人之
    生命、身體、安全構成威脅，而具有危險性，可供為兇器使
    用之水果鉗，破壞葉麗琴前開住處之後門紗窗後，侵入屋內
    竊取現金新臺幣（下同）6000元及金飾（小虎爺2隻、戒指2
    只、珍珠黃金手鍊1條、黃金珠墜2顆，價值約4萬5000元）
    ，得手後旋即逃逸。嗣經葉麗琴發覺報警處理，經警調閱監
    視器畫面循線查獲上情。
二、案經高雄市政府警察局林園分局報告臺灣高雄地方檢察署檢
    察官偵查起訴。
    理  由
一、本件被告黃文宏所犯係死刑、無期徒刑、最輕本刑為3年以
    上有期徒刑以外之罪，其於準備程序中，就被訴事實均為有
    罪之陳述，經本院告知簡式審判程序之旨，並聽取檢察官及
    被告之意見後，裁定依簡式審判程序。又本件所引屬於被告
    以外之人於審判外陳述之傳聞證據，依同法第273條之2規定
    ，不受第159條第1項關於傳聞法則規定之限制，依法有證據
    能力，合先敘明。
二、上開犯罪事實，業據被告黃文宏於警詢（警卷第4至5頁）、
    偵訊（偵卷第51至52頁）及本院審理時（審易卷第41、47、
    51頁）均坦承不諱，核與證人即被害人葉麗琴於警詢（警卷
    第7至8頁）、證人龔珮綺於警詢（警卷第9至11頁）證述之
    情節，參核相符；並有監視器光碟、監視器擷取畫面7張、
    金飾買入登記簿、林園派出所受理案件證明單各1份（警卷
    第13至19、21、23頁，偵卷證物袋）在卷可佐。是被告上開
    任意性之自白，與卷內之積極證據，參核相符，足以採為論
    罪之基礎。本件事證明確，被告上開犯行，堪以認定，應依
    法論科。
三、論罪科刑：
  ㈠按刑法第321條第1項第3款之加重竊盜罪，係以行為人攜帶
    兇器竊盜為其加重條件，此所謂兇器，並無種類限制，凡客
    觀上足對他人生命、身體、安全構成威脅，具危險性之器物
    均屬之，且祇須行竊時攜帶此種具危險性之兇器為已足，尚
    不以攜帶之初有行兇意圖為必要（最高法院79年台上字第52
    53號判決意旨參照）。本件被告行為時，所攜帶之水果鉗（
    破壞剪），可用以破壞紗窗等物，足認為尖銳鐵器之物，堪
    認客觀上足對人之生命、身體、安全構成威脅，具有危險性
    ，自屬刑法第321條第1項第3款所定之兇器無疑。
  ㈡核被告所為，係犯刑法第321條第1項第1款、第3款之攜帶兇
    器侵入住宅竊盜罪。
  ㈢次按刑法第47條所規定累犯之加重，以受徒刑執行完畢，或
    一部之執行而赦免後，5年以內再故意犯有期徒刑以上之罪
    者，為其要件。被告前因竊盜案件，經本院以106年審易字
    第1703號判決判處有期徒刑6月確定，業於108年1月22日執
    行完畢；而與他案判處有期徒刑2年接續執行，於109年3月
    12日假釋出監，並付保護管束，嗣後案經撤銷，目前執行殘
    刑8月13日等情，有臺灣高等法院被告前案紀錄表1份在卷可
    查（審易卷第82頁），其於前案受徒刑之執行完畢後，5年
    以內故意再犯本件有期徒刑以上之罪，構成累犯。而司法院
    釋字第775號解釋意旨雖有指構成累犯者，不分情節，一律
    加重最低本刑，於不符合刑法第59條所定要件之情形下，致
    生行為人所受之刑罰超過其應負擔罪責之個案，不符罪刑相
    當原則、比例原則，在刑法第47條第1項修正前，為避免發
    生上述罪刑不相當的情形，法院就該個案應裁量是否加重最
    低本刑。亦即僅於個案經裁量後認應處最低法定刑，又無法
    適用刑法第59條規定減輕之情形，法院始應依此解釋意旨裁
    量不予加重最低本刑（臺灣高等法院高雄分院108年度上訴
    字第1042號、最高法院109年度台上字第619號判決意旨參照
    ）。本件被告經量刑審酌後，並未足認有應處最低法定刑，
    又無法適用刑法第59條規定減輕之情形，即無從裁量不予加
    重最低本刑，爰依刑法第47條第1項規定，加重其刑。
  ㈣爰以行為人之責任為基礎，審酌被告正值壯年，有謀生能力
    ，竟不思正當途徑獲取所需，竟恣意攜帶兇器、侵入住宅竊
    取他人財物，侵害他人財產法益，所為實不足取，且迄未與
    告訴人和解或賠償。惟念其於犯後於警偵審程序均能坦承犯
    行，態度非惡；兼衡檢察官、被告關於量刑之意見，被告所
    竊得財物價值非淺，且被告於審理時自陳高中畢業之教育程
    度，入監前沒有工作，靠資源回收維生，離婚等家庭、經濟
    及生活狀況（審易卷第51頁），暨其本案犯罪之動機、目的
    、手段、竊取財物之種類與價值等一切情狀，量處如主文所
    示之刑。
四、沒收部分說明：
  ㈠按犯罪所得，屬於犯罪行為人者，沒收之。但有特別規定者
    ，依其規定。前二項之沒收，於全部或一部不能沒收或不宜
    執行沒收時，追徵其價額。刑法第38條之1第1項前段、第3
    項分別定有明文。
  ㈡被告竊取之6000元、金飾小虎爺2隻、戒指2只、珍珠黃金手
    鍊1條、黃金珠墜2顆，未經扣案，既係被告行竊所得，迄未
    實際合法發還予被害人葉麗琴，復無證據佐證已由他人取得
    ，依刑法第38條之1第1項前段、第3項規定諭知均沒收，於
    全部或一部不能沒收或不宜執行沒收時，追徵其價額。
  ㈢至供被告犯本件竊盜罪所用之水果鉗1把，未據扣案，被告
    供承已丟棄在不知地址之田裡（警卷第4頁），復無證據證
    明為被告所有之物，亦非違禁物，爰不予宣告沒收。
據上論斷，應依刑事訴訟法第273條之1第1項、第299條第1項前
段，刑法第321條第1項第1款、第3款、第47條第1項、第38條之1
第1項前段、第3項，刑法施行法第1條之1，判決如主文。
本案經檢察官王清海提起公訴，檢察官吳協展到庭執行職務。
中    華    民    國   111    年     1    月    24    日
                  刑事第五庭  法  官  李昆南
以上正本證明與原本無異。
如不服本判決應於收受送達後20日內向本院提出上訴書狀，並應
敘述具體理由；如未敘述上訴理由者，應於上訴期間屆滿後20日
內向本院補提理由書（均須按他造當事人之人數附繕本）「切勿
逕送上級法院」。
因疫情而遲誤不變期間，得向法院聲請回復原狀。
中    華    民    國   111    年     1    月    24    日
                              書記官  鄭仕暘
附錄論罪科刑法條：
中華民國刑法第321 條
犯前條第1 項、第2 項之罪而有下列情形之一者，處6 月以上 5
年以下有期徒刑，得併科50萬元以下罰金：
一、侵入住宅或有人居住之建築物、船艦或隱匿其內而犯之。
二、毀越門窗、牆垣或其他安全設備而犯之。
三、攜帶兇器而犯之。
四、結夥三人以上而犯之。
五、乘火災、水災或其他災害之際而犯之。
六、在車站、港埠、航空站或其他供水、陸、空公眾運輸之舟、
    車、航空機內而犯之。
前項之未遂犯罰之。